



Je m'appelle **Alexis Gougaut**, j'ai **23 ans**, j'ai une grande passion pour la programmation, le creative coding, la génération procédural et les jeux video. Je suis né dans une ville qui s'appelle Tamatave, à Madagascar et je vis actuellement à Caen, en France. J'ai suivis une formation à **l'école 42**, où j'ai découvert ma passion pour la résolution de problème et le creative coding.

## **IDE | Autres**

Git

VS Code ♥
Visual Studio 2019

Moteur de jeu

Unity 2020
Unreal Engine

## Languages

# Frameworks | SDKs

NodeJS
Symfony 5









### **Formation**

2016 - 2018 - École 42 💜, Paris



### **Expériences**

Février 2020 – Developpeur PHP | Symfony, École 404, Caen (stage de 2 semaines)

Participer à la conception et à la création du back-end d'une app "Adopte un dev" sur iOS | Android | Web avec les étudiants de l'école.

### Novembre 2018 - Decembre 2018 - Service Civique, Pôle emploi, Caen Fresnel

Accueillir et aider les demandeurs d'emploi à effectuer leurs démarches sur les postes informatiques.

#### Aout 2018 - Septembre 2018 - Developpeur JS, BTU Protocol, Paris (stage)

Participer à la conception et création d'un système de réservation à partir de la technologie block-chain, integrant une équipe de 5 devs.

#### Mai 2015 - Juillet 2015 - Developpeur C# | .NET, Bulky Beard Studio, Paris

Participer à la création d'un jeu video 3D indépendant "WTF? Where is the food", integrant une équipe de 4 développeur.

